---
title: "混合分布モデル"
author: "yoshi"
date: '2016-09-28'
output:
  html_document:
    number_section: yes
    smart: yes
    toc: yes
    toc_depth: 2
abstract: 続わかりやすいパターン認識　第9章
---
```{r, message=FALSE, warning=FALSE}
require(UsingR)
require(ggplot2)
require(tidyr)
require(dplyr)
require(plotly)
require(coefplot)
```
```{r}
require(flexmix)
require(mclust)
```

# flexmix  
[FlexMix: A General Framework for Finite Mixture
Models and Latent Class Regression in R](https://cran.r-project.org/web/packages/flexmix/vignettes/flexmix-intro.pdf)
のお勉強。
```{r}
data("NPreg")
m1 <- flexmix(yn ~ x + I(x^2), data = NPreg, k = 2)
ggplot(NPreg, aes(x=x, y=yn)) + geom_point()
```

```{r}
m1 <- flexmix(yn ~ x + I(x^2), data=NPreg,k=2)
summary(m1)
```
読み方：the estimated prior probabilities ˆπk, the number of observations assigned to the corresponding
clusters, the number of observations where $p_{nk}$ > δ (with a default of δ = 10−4),
and the ratio of the latter two numbers. $p_{nk}$はn番目のデータがクラスタkに割り当てられる事後確率。
ratioが1に近いほどクラスタリングがよいと言える。

# mclust   
```{r}
require(mclust)
data(diabetes)
class = diabetes$class
table(class)
```

```{r}
X = diabetes[,-1] # 教師ラベルを消す
head(X)
```
```{r}
BIC = mclustBIC(X)
plot(BIC)
```

EIIなどは要素の形状を表している。
　"EII":	球型、同体積   
　"VII": 球型、異なる体積  
　"EEE":	楕円球型、同体積・形・向き  
　"VVV":	楕円球型、異なる体積・形・向き  
　等を表す。  
　BICが最大なのはVVVのk=3のモデルである。
　
```{r}
mod1 = Mclust(X, x = BIC)
summary(mod1, parameters = TRUE)
```
```{r}
plot(mod1, "classification")
```

# 一次元正規分布 
```{r}
gmmgen <- function(n, mu1, mu2, sigma1, sigma2, pi1) {
   data1 <- rnorm(n, mean=mu1, sd=sigma1)
   data2 <- rnorm(n, mean=mu2, sd=sigma2)
   data3 <- (runif(n) <= pi1) 
   dat <- data1*data3 + data2*(1-data3) 
   list(data=dat, class=(data3+1))
}
d <- gmmgen(n=500, mu1=3, mu2=-1, sigma1=1, sigma2=1, pi1=0.6)
gmmdata <- d$data
class <- d$class
hist(gmmdata)
```
```{r}
m2 <- Mclust(gmmdata)
summary(m2)
```

```{r}
plot(m2, "density", xlim=c(-4,6))
par(new=T)
hist(gmmdata, xlim=c(-4,6))
```
```{r}
table(class, m2$classification)
```
# 二次元  
```{r}
n <- 1000
x <- sapply(1:n, function(i) if (runif(1) > 0.6) mvrnorm(1, c(-1,1), matrix(c(1, 0.5, 0.5, 1), 2)) else mvrnorm(1, c(1,-1), matrix(c(1, 0.7, 0.7, 1), 2)))
X <- t(x)
plot(X)
```
```{r}
m3 <- Mclust(X)
summary(m3)
```

```{r}
plot(m3, "density", xlim=c(-5,5), ylim=c(-5,5))
par(new=T)
plot(X, xlim=c(-5,5), ylim=c(-5,5))
```
識別境界を書くにはcontour()を使えばよい。
```{r}
xgrid <- seq(-5,5,0.01)
ygrid <- seq(-5,5,0.01)
grid <- expand.grid(xgrid, ygrid)
pred <- predict(m3, grid)
contour(xgrid,ygrid,array(pred$classification,dim=c(length(xgrid),length(ygrid))), xlim=c(-5,5), ylim=c(-5,5), drawlabels=F, col = "blue")
par(new=T)
plot(X, xlim=c(-5,5), ylim=c(-5,5))
```

